Register of the Aristide Rieffel Papers
Hoover Institution Archives
- SPEECHES AND WRITINGS, 1888-1941
  - "La paix par le pouvoir illimité de destruction," 1932. (Box-folder 40: 1)
  - "La philosophie," 1932. (Folder 40: 2)
  - "Les pourquoi," 1932. (Folder 40: 3)
  - "Pourquoi Français et Américains ne peuvent sympathiser," 1932. (Folder 40: 4)
  - "Pourquoi les Américains doivent apprendre le français," 1932. (Folder 40: 5)
  - "La prohibition américaine est la revanche allemande," 1932. (Folder 40: 6)
  - "Que doit vouloir chaque homme intelligent?" 1932. (Folder 40: 7)
  - "Le suffrage universel, facteur de l'alcoolisme," 1932. (Folder 40: 8)
  - "L'unique moyen de salut," 1932. (Folder 40: 9)
  - "Le vol, l'assassinat, la guerre," 1932. (Folder 40: 10)
  - "Vote familial," 1932. (Folder 40: 11)
  - "Les deux malheurs de l'humanité," 1932 June 11. (Folder 40: 12)
  - "L'instinct de conservation," 1932 September-October. (Folder 40: 13)
  - "Le bonheur," 1932 September 18-23. (Folder 40: 14)
  - "En cédant à l'envie, on se prive de bonheur sur terre," 1932 September 30. (Folder 40: 15)
  - "La grande leçon quotidienne," 1932 October. (Folder 40: 16)
  - "Pourquoi il faut faire vivre les supérieurs," 1932 October 2. (Folder 40: 17)
  - "Les acquisitions par la sensibilité de la faculté de vivre," 1932 October 6. (Folder 40: 18)
  - "La civilisation est l'oeuvre de l'accroissement des sensibilités," 1932 October 22. (Folder 40: 19)
  - "Par quels moyens civiliser le genre humain?" 1932 October 23-24. (Folder 40: 20)
  - "Les animaux ne sont pas adaptés," 1932 October 26. (Folder 40: 21)
  - "Comment se guider pour être heureux," 1932 November 4. (Folder 40: 22)
  - "Les sciences ramènent à la barbarie," 1932 November 5. (Folder 40: 23)
  - "Comment distinguer entre les bons désirs et les mauvais désirs," 1932 November 9. (Folder 40: 24)
  - "Les trois folies," 1932 November 19. (Folder 40: 25)
  - "L'acheteur de vin de France fortifie, en France, le bolchevisme," 1933. (Folder 40: 26)
  - "L'actuelle dépression américaine est un phénomène d'ordre moral," 1933. (Folder 40: 27)
  - "L'alcool est l'unique danger politique de la France," 1933. (Folder 40: 28)
  - "Les Américains ne savent pas encore manger, les Français ne savent plus boire," 1933. (Folder 40: 29)
  - Article on France for La Revue des deux mondes, 1933. (Folder 40: 30)
  - "L'aveuglement des savants de laboratoire," 1933. (Folder 40: 31)
  - "Le bolchevisme règne aux États-Unis," 1933. (Folder 40: 32)
  - "Le bonheur se réalise par le respect de l'autonomie," 1933. (Folder 40: 33)
  - "La cause de la France est la cause de l'humanité," 1933. (Folder 40: 34)
  - "Ce qu'il faut savoir pour comprendre l'Amérique," 1933. (Folder 40: 35)
  - "Les circonstances font les moeurs," 1933. (Folder 40: 36)
  - "La définition de l'agresseur," 1933. (Folder 40: 37)
  - "La délivrance," 1933. (Folder 40: 38)
  - "Les désillusions infligées aux Français par les Américains," 1933. (Folder 40: 39)
  - "Les deux crimes d'Hitler," 1933. (Folder 40: 40)
  - "Le devoir des Français envers les Américains," 1933. (Box-folder 41: 1)
  - "La discipline sociale du catholicisme," 1933. (Folder 41: 2)
  - "Le droit des enfants," 1933. (Folder 41: 3)
  - "L'élu du peuple est nécessairement un ennemi du peuple," 1933. (Folder 41: 4)
  - "Les élus du peuple," 1933. (Folder 41: 5)
  - "Est-ce le triomphe de l'alcool?" 1933. (Folder 41: 6)
  - "L'état n'est-il pas toujours l'ennemi de la nation?" 1933. (Folder 41: 7)
  - "Faut-il s'opposer à Hitler ou au bolchevisme?" 1933. (Folder 41: 8)
  - "Les gaffes en Amérique du gouvernement français," 1933. (Folder 41: 9)
  - "Le genre humain se suicide et les savants illustrés l'ignorent," 1933. (Folder 41: 10)
  - "La haine du genre humain," 1933. (Folder 41: 11)
  - "L'homme naît malheureux; la discipline le rend heureux," 1933. (Folder 41: 12)
  - "Les hommes supérieurs n'ont-ils pas le droit de vivre?" 1933 (Folder 41: 13)
  - "L'humanité toute entière a le devoir de protéger le peuple français," 1933. (Folder 41: 14)
  - "Il n'y a qu'une question," 1933. (Folder 41: 15)
  - "Il y a, dans chaque homme, deux êtres," 1933. (Folder 41: 16)
  - "Inadaptation," 1933. (Folder 41: 17)
  - "L'inflation," 1933. (Folder 41: 18)
  - "Les instincts de l'alcool," 1933. (Folder 41: 19)
  - "Les juifs allemands sont punis parce qu'ils ont trahi la cause des juifs," 1933. (Folder 41: 20)
  - "La loi Odile," 1933. (Folder 41: 21)
  - "Les marchands de vin rendent impossible une défense nationale efficace," 1933. (Folder 41: 22)
  - "La misère actuelle de l'Amérique est la conséquence du caractère moral des Européens immigrés en Amérique," 1933. (Folder 41: 23)
  - "Le monde ne peut être sauvé que par l'homo sapiens," 1933. (Folder 41: 24)
  - "La morale aux États-Unis," 1933. (Folder 41: 25)
  - "La morale bestiale et la morale sociale humaine," 1933. (Folder 41: 26)
  - "La morale de l'évangile et le vin," 1933. (Folder 41: 27)
  - "La morale est-elle une science qui est une partie de la biologie?" 1933. (Folder 41: 28)
  - "On ne fait pas la guerre par intérêt," 1933. (Folder 41: 29)
  - "On ne peut pas instaurer la paix si on est illogique," 1933. (Folder 41: 30)
  - "Les pacifistes sont les pires ennemis de la paix," 1933. (Folder 41: 31)
  - "Pourquoi tant de misère aux États-Unis?" 1933. (Folder 41: 32)
  - "Le problème économique aux États-Unis et du monde entier est uniquement un problème de moralité," 1933. (Folder 41: 33)
  - "Prohibition," 1933. (Folder 41: 34)
  - "La prohibition du crime est la condition de la liberté," 1933. (Folder 41: 35)
  - "La prohibition locale vaut mieux que la prohibition nationale," 1933. (Folder 41: 36)
  - "La prohibition persiste," 1933. (Folder 41: 37)
  - "La propagande allemande a réussi par le manque de patriotisme des Français," 1933. (Folder 41: 38)
  - "Protestation contre l'ignorance des journalistes," 1933. (Folder 41: 39)
  - "La psychologie de la rue," 1933. (Folder 41: 40)
  - "La question juive est une question d'alcool," 1933. (Folder 42: 1)
  - "La question juive n'est pas une question de race," 1933. (Folder 42: 2)
  - "Le racisme d'Hitler est une imitation de l'Amérique," 1933. (Folder 42: 3)
  - "La ruine de l'Amérique par le désarmement de la France," 1933. (Folder 42: 4)
  - "La ruine de l'Amérique par le grégarisme," 1933. (Folder 42: 5)
  - "Le salut de l'Amérique par un Français," 1933. (Folder 42: 6)
  - "La science de la pacification," 1933. (Folder 42: 7)
  - "La science du bienfait," 1933. (Folder 42: 8)
  - "Le sentiment de l'honneur," 1933. (Folder 42: 9)
  - "Le syndicalisme a tué le parlementarisme," 1933. (Folder 42: 10)
  - "Y a-t-il progrès possible?" 1933. (Folder 42: 11)
  - "Pourquoi les Français ne peuvent être impérialistes," 1933 January 8. (Folder 42: 12)
  - "Nouvelles d'Amérique," 1933 June. (Folder 42: 13)
  - "Conception biologique de la nature," 1933 June 11. (Folder 42: 14)
  - "La faillite des pacifistes," 1933 October 18. (Folder 42: 15)
  - "Le mal est un bloc," 1933 October 19. (Folder 42: 16)
  - "Les élus du peuple ne sont-ils pas normalement les ennemis du peuple?" 1933 November. (Folder 42: 17)
  - "Un des facteurs de la guerre mondiale est le dogme de la lutte, loi de la vie," 1933 November 24. (Folder 42: 18)
  - "L'armement est la condition de la paix," 1934. (Folder 42: 19)
  - "Barthou est un danger pour la patrie," 1934. (Folder 42: 20)
  - "Le brigandage en Amérique," 1934. (Folder 42: 21)
  - "La destruction de la constitution américaine," 1934. (Folder 42: 22)
  - "La dictature de F. D. Roosevelt est contraire à la constitution des États-Unis," 1934. (Folder 42: 23)
  - "L'erreur des ethnographes," 1934. (Folder 42: 24)
  - "Les Français ont le devoir de se dévouer pour les Italiens," 1934. (Folder 42: 25)
  - "Il faut causer avec Hitler," 1934. (Folder 42: 26)
  - "Intuition," 1934. (Folder 42: 27)
  - "La mission de la France," 1934. (Folder 42: 28)
  - "La nation américaine se suicide," 1934. (Folder 42: 29)
  - "La notion de curabilité générale," 1934. (Folder 42: 30)
  - "La paix par la méthode expérimentale," 1934. (Folder 42: 31)
  - "Pourquoi l'étatisme est nuisible," 1934. (Folder 42: 32)
  - "Pourquoi les pasteurs américains n'ont pas réussi," 1934. (Folder 42: 33)
  - "Le préjugé de race, facteur de guerre," 1934. (Folder 42: 34)
  - "Les preuves que le peuple français est pacifique," 1934. (Folder 42: 35)
  - "Le raisin," 1934. (Folder 42: 36)
  - "Le retour des Allemands au paganisme est l'oeuvre du Vatican," 1934. (Folder 42: 37)
  - "Tout Américain qui achète un vin français est un ennemi de la France," 1934. (Folder 42: 38)
  - Letter to the editor, Los Angeles Times, 1934 March 6. (Folder 42: 39)
  - "L'obsession du pouvoir temporel," 1934 April. (Folder 42: 40)
  - "Alcooliser les Américains, c'est trahir la France," 1934 June 30. (Folder 42: 41)
  - "Avant 1914, la France n'a point possédé une armée totalement nationale," 1934 July 22. (Box-folder 43: 1)
  - "Le moyen pour la population des États-Unis de devenir une nation qui dure," 1934 August. (Folder 43: 2)
  - "Le crime de Mussolini," 1935-1936. (Folder 43: 3)
  - "Les Anglais sont les sauveurs des Italiens," 1935. (Folder 43: 4)
  - "L'avilissement du monde par le gouvernement des gamins," 1935. (Folder 43: 5)
  - "Ayez la volonté d'instaurer sur terre le paradis moral," 1935. (Folder 43: 6)
  - "La cause de l'Abyssinie est la cause de la France," 1935. (Folder 43: 7)
  - "La civilisation disparaîtra si elle n'est pas maintenue par la force," 1935. (Folder 43: 8)
  - "De quels principes devons-nous déduire notre conduite?" 1935. (Folder 43: 9)
  - "Déclaration des droits de l'enfant," 1935. (Folder 43: 10)
  - "Le défaut national des Américains, le défaut national des Canadiens-Français," 1935. (Folder 43: 11)
  - "La définition des deux morales," 1935. (Folder 43: 12)
  - "Le drame du genre humain," 1935. (Folder 43: 13)
  - "L'ennui, phénomène de l'Américain," 1935. (Folder 43: 14)
  - "La France, l'Italie, l'Allemagne ne sont pas les vraies patries," 1935. (Folder 43: 15)
  - "La grande imposture," 1935. (Folder 43: 16)
  - "Les grandes découvertes sont françaises," 1935. (Folder 43: 17)
  - "La guerre est entretenue par les pacifistes," 1935. (Folder 43: 18)
  - "Hitler est le sauveur de la France," 1935. (Folder 43: 19)
  - "L'impôt sur le revenu est une iniquité," 1935. (Folder 43: 20)
  - "Liste des questions graves auxquelles les églises chrétiennes n'ont pas répondu," 1935. (Folder 43: 21)
  - "Le mécanisme de la stupidité," 1935. (Folder 43: 22)
  - "La mission des jésuites," 1935. (Folder 43: 23)
  - "Le monde est civilisé par les vaincus," 1935. (Folder 43: 24)
  - "La moralisation des Américains par l'automobile," 1935. (Folder 43: 25)
  - "La neutralité est un crime qui ne paie pas," 1935. (Folder 43: 26)
  - "Notes pour faire comprendre ce qu'est l'instinct," 1935. (Folder 43: 27)
  - "On ne peut sauver la démocratie américaine sauf en sauvant l'Angleterre," 1935. (Folder 43: 28)
  - "La paix ne s'obtient que par la force," 1935. (Folder 43: 29)
  - "La paix par la méthode expérimentale," 1935. (Folder 43: 30)
  - "Les partis politiques en France après 1870," 1935. (Folder 43: 31)
  - "Pour abolir l'alcoolisme, c'est la pitié qui est le devoir," 1935. (Folder 43: 32)
  - "Pour instaurer la paix, il faut d'abord que les Anglais cessent d'attaquer les Français," 1935. (Folder 43: 33)
  - "Les preuves qu'on doit et qu'on peut abolir la guerre," 1935. (Folder 43: 34)
  - "Qui est Léon Blum?" 1935. (Box-folder 44: 1)
  - "La réforme de la Ligue des Nations," 1935. (Folder 44: 2)
  - "Règles de conduite pour la réalisation du bonheur de tous," 1935. (Folder 44: 3)
  - "La révolution est à faire," 1935. (Folder 44: 4)
  - "Sauver les Allemands était la mission des Français," 1935. (Folder 44: 5)
  - "Se présenter comme arbitre est le plus sûr moyen de rester neutre," 1935. (Folder 44: 6)
  - "La Société des Nations doit être la ligue des peuples majeurs contre les peuples mineurs," 1935. (Folder 44: 7)
  - "La stupidité des Anglais et la division des Français, facteur de la prochaine guerre mondiale," 1935. (Folder 44: 8)
  - "La terreur de l'invasion," 1935. (Folder 44: 9)
  - "Transférez en la cour du Palais de Justice la tombe du soldat inconnu," 1935. (Folder 44: 10)
  - "La vérité biologique exprimée dans les religions," 1935. (Folder 44: 11)
  - "Le 14 juillet est la fête des anti-bolcheviks," 1935 July. (Folder 44: 12)
  - "L'affaire Dreyfus est la gloire de la France," 1935 July. (Folder 44: 13)
  - "Les Américains renoncent à leur gloire," 1935 October. (Folder 44: 14)
    Holograph note
  - "Ayez pitié des Italiens," 1935 October. (Folder 44: 15)
  - "Il est juste que l'Angleterre perde son empire," 1935 October. (Folder 44: 16)
  - "L'inventeur du vote familial est à Santa Barbara," 1935 October 17. (Folder 44: 17)
  - "L'étatisme," 1935 October 26. (Folder 44: 18)
  - "Biologiquement la guerre est une dépravation," 1935 November. (Folder 44: 19)
  - Letter to the editor, Los Angeles Times, 1935 November 29. (Folder 44: 20)
    Holograph of French original and typescript of English translation
  - Letter to the editor, The Morning Press, 1935 November 29. (Folder 44: 21)
    Holograph of French orginal and typescript of English translation
  - "La force de l'autorité, la force de la compétence," 1935 December 29. (Folder 44: 22)
  - Letter to the editor, Los Angeles Times, 1935 December 30. (Folder 44: 23)
  - "L'antialcoolisme par l'altruisme," 1936. (Folder 44: 24)
  - "L'Anti-Saloon League a fait faillite par la faute d'Alexis Carrel," 1936. (Folder 44: 25)
  - "Attaquer les Abyssiniens c'est attaquer les juifs," 1936. (Folder 44: 26)
  - "L'erreur d'Alexis Carrel," 1936. (Folder 44: 27)
  - "Haile Selassie, défenseur de la civilisation," 1936. (Folder 44: 28)
  - "La neutralité constitue le crime de complicité," 1936. (Folder 44: 29)
  - "Notes pour la future Société des Nations," 1936. (Folder 44: 30)
  - "Procédé scientifique de pacification," 1936 (Folder 44: 31)
  - "Quel est le procédé de l'éducation?" 1936. (Folder 44: 32)
  - "La ratification par les peuples des accords intergouvernementaux," 1936. (Folder 44: 33)
  - "La science," 1936. (Folder 44: 34)
  - "La sélection à rebours," 1936. (Folder 44: 35)
  - "La statue de Clémenceau doit être couchée à terre," 1936. (Folder 44: 36)
  - "Hitler, arbitre du monde," 1936 March 18. (Box-folder 45: 1)
  - "La maternelle," Santa Barbara Morning Press, 1936 May 27. (Folder 45: 2)
  - "Father's Day, Civilization Day," 1936 June 16. (Folder 45: 3)
  - "Le 11 novembre, Pershing's Day," 1937. (Folder 45: 4)
  - "Les Basques et le gouvernement basque," 1937. (Folder 45: 5)
  - "La grande blessée: La France," 1937. (Folder 45: 6)
  - "L'inadaptation de l'homme," 1937. (Folder 45: 7)
  - "Pourquoi Lebrun est réélu," 1937. (Folder 45: 8)
  - "La victoire est preuve d'infériorité biologique," 1937. (Folder 45: 9)
  - "Le Father's Day est facteur de civilisation," 1937 June. (Folder 45: 10)
  - Letter to the editor, Santa Barbara News-Press, 1937 June 17. (Folder 45: 11)
    Holograph of French original, and typescript and printed copy of English translation
  - Letter to the editor, Courrier des États-Unis, 1937 July 3. (Folder 45: 12)
    Holograph, typescript, printed copy, and correspondence. Includes holograph and typescript of English translation
  - "Arabes et juifs sont d'une même race," 1938. (Folder 45: 13)
  - "Le concile des rabbins d'Amérique pour l'instauration de la paix," 1938. (Folder 45: 14)
  - "En tuant Marie Antoinette, on a créé le communisme," 1938. (Folder 45: 15)
  - "Hitler, empereur romain," 1938. (Folder 45: 16)
  - "Pius XI Opposed to Worship of the State," 1938. (Folder 45: 17)
  - "Si vous voulez la paix, pratiquez la méthode expérimentale," 1938 August 3. (Folder 45: 18)
  - Letter to the editor, Santa Barbara News-Press, 1938 September 19. (Folder 45: 19)
    Holograph of French original and printed copy of English translation
  - "Les unions professionelles détruisent la civilisation," 1938 December. (Folder 45: 20)
    Holograph of French original and typescript of English translation, "Trade Unions Destroy Civilization"
  - "Le clergé ne peut sauver le monde que par l'assistance des biologistes," 1939. (Folder 45: 21)
  - "Le culte de la crèche," 1939. (Folder 45: 22)
  - "Est-il possible d'obtenir que la majorité des Allemands consentent librement à laisser le monde en paix?" 1939. (Folder 45: 23)
  - "F.D.R. a détruit l'oeuvre de Lafayette," 1939. (Folder 45: 24)
  - "Il ne s'agit pas de sauver la démocratie, il s'agit de sauver l'espèce humaine," 1939. (Folder 45: 25)
  - "Napoléon et Hitler," 1939. (Folder 45: 26)
  - Letter to the editor, Santa Barbara News-Press, 1939 April 4. (Folder 45: 27)
  - "Father's Day is a Day of Blessing for Mankind," 1939 June 10. (Folder 45: 28)
    Typescript and correspondence
  - "Franco-Américains, observez le Jour des Pères," L'Indépendant, 1939 June 17-18. (Folder 45: 29)
  - "La fiesta de Santa Barbara," L'Indépendant, 1939 August 9. (Folder 45: 30)
  - "Pour célébrer l'Armistice," L'Indépendant, 1939 November 10. (Folder 45: 31)
  - "La pacification internationale par le culte de la crèche et de la croix," L'Indépendant, 1939 December 23-24. (Folder 45: 32)
  - "La démocratie fait la guerre," 1940. (Folder 45: 33)
  - "Si Emil Ludwig a été chef du gouvernement français, la France serait encore libre," 1940. (Folder 45: 34)
  - "Pour réstaurer la civilisation, il faut abolir le suffrage universel égalitaire et instaurer le régime de la compétence," 1940 July 12. (Folder 45: 35)
  - "L'Europe est tombée en esclavage parce que les élus du suffrage universel égalitaire sont des incapables," 1940 September 11. (Folder 45: 36)
  - Letter to the editor, Santa Barbara News-Press, 1940 October 10-12. (Folder 45: 37)
  - "Cette année, comment les Américains doivent-ils célébrer l'Armistice?" 1940 November 2. (Folder 45: 38)
  - Letter to the editor, Santa Barbara News-Press, 1940 November 28. (Folder 45: 39)
  - "Le maréchal Pétain, sauveur de la civilisation," 1941. (Folder 45: 40)
  - "Préserver la valeur biologique des humains," 1941. (Folder 45: 41)
- SUBJECT FILE, 1888-1938. (Box 46)
  Clippings, membership list, resolutions, serial issues, and pamphlets
  - Alsace--Lorraine question (Folder 46: 1)
  - Armed forces--France (Folder 46: 2)
  - Comité de défense des intérêts nationaux et de conciliation internationale (Folder 46: 3)
  - Copyright, International (Folder 46: 4)
  - Einstein, Albert (Folder 46: 5)
  - Hoover, Herbert (Folder 46: 6)
  - Hungary--Boundaries--Romania (Folder 46: 7)
  - Ku Klux Klan (Folder 46: 8)
  - Prohibition--United States (Folder 46: 9)
  - Société française pour l'arbitrage entre nations (Folder 46: 10)
- PHOTOGRAPHS, 1892-1929
  - One print depicting Aristide Rieffel, 1922 (Folder 46: 11)
  - One print depicting Aristide Rieffel, 1929 (Folder 46: 12)
  - One print depicting Hodgson Pratt, 1892 (Folder 46: 13)
  - One print depicting William T. Stead, n.d. (Folder 46: 14)
  - One print depicting Colonel Picquart, n.d. (Folder 46: 15)
  - One print depicting Frédéric Passy, n.d. (Folder 46: 16)
  - One print depicting Ernesto Teodora Moneta, n.d. (Folder 46: 17)
  - One print depicting Louis Forest(?), n.d. (Folder 46: 18)
  - Seven negatives depiciting Hodgson Pratt, William T. Stead, Colonel Picquart, Frédéric Passy, Ernesto Teodora Moneta, Louis Forest, and Berthe von Suttner (Folder 46: 19)
- OVERSIZE MATERIAL, 1921. (Box 47)